【裁判字號】    98,易,957
【裁判日期】    980918
【裁判案由】    竊盜
【裁判全文】
臺灣彰化地方法院刑事判決               98年度易字第957號
公  訴  人  臺灣彰化地方法院檢察署檢察官
被      告  乙○○
上列被告因竊盜案件，經檢察官提起公訴（98年度偵字第6162號）
，本院依法判決如下：
    主  文
乙○○攜帶兇器竊盜，累犯，處有期徒刑拾月。
    事  實
一、乙○○前有多項犯罪記錄，素行不良，其於民國90年間，因
    犯竊盜罪，為台灣台東地方法院以90年度易字第99號判處有
    期徒刑10月確定，經入監執行完畢；又於94年間，犯竊盜罪
    ，經台灣高等法院以94年度上易字第1127號判處有期徒刑1
    年確定，於95年12月14日執行完畢；仍不知悛悔，再於96年
    間犯竊盜罪，為台灣台中地方法院簡易庭以97年度中簡字第
    89號判處拘役50日確定；復於97年11月14日及12月9日犯竊
    盜罪，為檢察官提起公訴，其中第2件部分為台灣台中地方
    法院以98年5月18日以98年度易字第1432號判處有期徒刑7
    月確定（第1件部分經該院分以98年度易字第1737號審理中
    ），猶不知警惕，竟又意圖為自己不法之所有，於前案判決
    後6日之98年5月24日20時4分許，騎乘其父林武雄所有、平
    日由乙○○持用之車牌號碼OBY-753號機車，至彰化縣彰化
    市○○街348號騎樓，見甲○○所有之飲料封口機（現值約
    新台幣15000元）僅以鐵鍊上鎖，旁邊無人在場，即持其所
    有、客觀上足供兇器使用之老虎鉗1支（已為乙○○丟棄而
    滅失）剪斷鐵鍊，再以機車載走而竊取該飲料封口機1台，
    得手後以新台幣3000元售予位於臺中市某不詳之二手貨物回
    收商。嗣因甲○○有裝設監設器而錄得乙○○行竊之過程，
    經警依錄得之車號循線查獲乙○○，始知上情。
二、案經彰化縣警察局彰化分局報告臺灣彰化地方法院檢察署檢
    察官偵查起訴。
    理  由
一、按被告以外之人於審判外之言詞或書面陳述，除法律有規定
    者外，不得作為證據，刑事訴訟法第159條固定有明文，惟
    被告以外之人於審判外之陳述，雖不符同法第159條之1至之
    4規定，而經當事人於審判程序同意作為證據，法院審酌該
    言詞陳述或書面陳述作成時之情況，認為適當者，亦得為證
    據；又當事人、代理人或辯護人於法院調查證據時，知有第
    159條第1項不得為證據之情形，而未於言詞辯論終結前聲明
    異議者，視為有前項之同意，同法第159條之5亦定有明文。
    查本判決所引用之下列各項證據方法之證據能力，被告及檢
    察官於本院準備程序時均表示無意見，同意作為證據，且於
    本院審理中調查證據時，知有刑事訴訟法第159條第1項不得
    為證據之情形，亦未於言詞辯論終結前聲明異議，且本院審
    酌該等證據作成之客觀情況均無不當，並無不宜作為證據之
    情事，依刑事訴訟法第159條之5之規定，認均具有證據能力
    ，先予敘明。
二、前揭犯罪事實，業據被告乙○○坦白承認，核與被害人甲○
    ○於警詢指訴之失竊情節相符，並經證人即被告之父林武雄
    與被害人甲○○之夫陳鴻鈞於偵查中到庭結證綦詳，復有被
    告行竊時之監視錄影畫面擷取照片在卷可稽，被告犯嫌已堪
    認定。
三、核被告所為，係犯刑法第321條第1項第3款之攜帶兇器竊盜
    罪。其於前述時間，因犯竊盜罪為台灣高等法院判處有期徒
    刑1年確定，並於95年12月14日入監執行完畢，有其台灣高
    等法院被告前案紀錄表在卷可查，其於受有期徒刑執行完畢
    5年內，故意再犯本件有期徒刑以上之罪，為累犯，應依刑
    法第47條第1項規定加重其刑。爰酌被告犯罪之動機、目的
    、手段，其有多項犯罪記錄，品行不佳可見，復一再犯竊盜
    罪，經判處徒刑、拘役，仍未改其惡習，顯見其不知尊重他
    人財產權之心態，更有好逸惡勞之習性，本院審其前後犯行
    ，雖認被告本件所犯，尚無另諭知強制工作之必要，但不得
    輕縱，始能促其自惕，另考量其行為所生之危害、所得利益
    及犯罪後之態度等一切情狀，量處如主文所示之刑，以示懲
    警。至被告所有，供犯本罪所用之老虎鉗，已為被告丟棄而
    滅失，此據被告供明在卷，無從併予宣告沒收，附此敘明。
據上論斷，應依刑事訴訟法第299條第1項前段、刑法第321條第1
項第3款、第47條第1項，判決如主文。
本案經檢察官紀雅惠到庭執行職務。
中    華    民    國    98    年     9    月    18    日
                  刑事第九庭    法      官  葛永輝
以上正本證明與原本無異。
如不服本判決應於收受判決後10日內向本院提出上訴書狀，並
應敘述具體理由。其未敘述上訴理由者，應於上訴期間屆滿後
20日內向本院補提理由書(均須按他造當事人之人數附繕本)
「切勿逕送上級法院」。
告訴人或被害人對於判決如有不服具備理由請求檢察官上訴者，
其上訴期間之計算係以檢察官收受判決正本之日期為準。
中    華    民    國    98    年    9     月    18    日
                                書  記  官  吳曉玟
附錄本案論罪科刑法條：
刑法第321條第1項
犯竊盜罪而有左列情形之一者，處 6 月以上、 5 年以下有期徒
刑：
一、於夜間侵入住宅或有人居住之建築物、船艦或隱匿其內而犯
    之者。
二、毀越門扇、牆垣或其他安全設備而犯之者。
三、攜帶兇器而犯之者。
四、結夥三人以上而犯之者。
五、乘火災、水災或其他災害之際而犯之者。
六、在車站或埠頭而犯之者。


司法院資訊處製作；財團法人民間司法改革基金會備份。
